【裁判字號】    95,易,267
【裁判日期】    951130
【裁判案由】    傷害
【裁判全文】
臺灣臺北地方法院刑事判決               95年度易字第267號
公  訴  人  臺灣臺北地方法院檢察署檢察官
被      告  甲○○
上列被告因傷害案件，經檢察官聲請以簡易判決處刑（九十四年
度撤緩偵字第五０三號），本院受理後（受理案號為九十五年度
簡字第四九號），認不宜以簡易判決處刑，改依通常程序審理，
而本院於通常程序之準備程序進行中訊問被告，被告先就被訴事
實為有罪之陳述，經告以簡式審判之旨，並聽取當事人之意見後
，裁定行簡式審判程序後，判決如下：
    主  文
甲○○傷害人之身體，累犯，處有期徒刑陸月，如易科罰金，以
銀元佰元即新臺幣玖佰元折算壹日。扣案之水果刀壹把沒收。
    事  實
一、甲○○於民國八十三年間，因偽造有價證券罪，經本院以八
    十三年度易緝字第三四一號判決判處有期徒刑六年，確定後
    由檢察官簽發執行指揮書入監執行，於八十七年二月三日縮
    短刑期假釋出監，假釋期間於八十九年九月一日屆滿，假釋
    期間屆滿未經撤銷假釋，視為執行完畢。
二、甲○○於九十三年八月九日晚間十時二十三分許，在其位於
    臺北市○○區○○街二九七號五樓之住處，因與乙○○發生
    口角爭執，竟萌生傷害他人身體之犯意，持其所有之水果刀
    一把刺向乙○○之左腹部，致乙○○因此受有腹部穿刺傷（
    約五公分）、小腸破裂外露、胃穿孔等傷害，乙○○旋自行
    前往臺北市立和平醫院（下稱和平醫院）治療，嗣經和平醫
    院報警處理，為警在甲○○上開住處，扣得甲○○所有、案
    發當時所穿著染血衣褲各一件，又在和平醫院，扣得前開甲
    ○○所有、供其持以傷害乙○○所用之水果刀一把，始悉上
    情。
三、案經乙○○訴由臺北市政府警察局萬華分局移送臺灣臺北地
    方法院檢察署（下稱臺北地檢署）檢察官偵查後，聲請以簡
    易判決處刑，本院受理後，認不宜以簡易判決處刑，改依通
    常程序審理。
    理  由
一、證據之認定：
    上開事實二之部分，業據告訴人乙○○於警詢及檢察官偵查
    中指訴綦詳（臺北地檢署九十三年度偵字第一四四九二號卷
    第九頁、第四六頁至第四八頁、第五六、五七頁參照），並
    經證人甘淑儀於警詢及檢察官偵查中證述屬實（同上偵查卷
    第十、十一頁、第四六頁至第四八頁、第五六、五七頁參照
    ），並有和平醫院九十三年八月十日出具之診斷書一紙（同
    上偵查卷第十三頁參照）及現場蒐證照片二十幀（同上偵查
    卷第二一頁至第三十頁參照）在卷可稽，復有被告甲○○於
    案發當天所著染血衣褲各一件及水果刀一把扣案可證，且被
    告亦對上開事實二之部分於本院九十五年十一月二十三日審
    理時供承不諱（本院當日審判筆錄參照），是依(一)告訴人乙
    ○○之指述、(二)證人甘淑儀之證述、(三)和平醫院診斷書一紙
    、(四)現場蒐證照片二十幀、(五)扣案之被告於案發當天所著染
    血衣褲各一件及(六)扣案之水果刀一把等補強證據已足資擔保
    被告於本院審理中所為之上開任意性自白具有相當程度之真
    實性，而得確信被告前述自白之犯罪事實確屬真實，從而依
    刑事訴訟法第一百五十六條第一項及同條第二項規定，自得
    依被告前述自白及該補強證據認定被告確有為前述傷害告訴
    人之犯行，本件事證明確，被告之犯行堪以認定。
二、論罪科刑之法律適用：
  (一)按行為後法律有變更者，適用行為時之法律，但行為後之法
    律有利於行為人者，適用最有利於行為人之法律，刑法第二
    條第一項定有明文，被告行為後，如附表所示關於本件被告
    論罪科刑所應適用之刑法條文，業於九十四年二月二日修正
    公布，且依刑法施行法第十條之一規定，於九十五年七月一
    日生效施行，經如附表所示個別比較新舊法及依最高法院二
    十四年上字第四六三四號判例就罪刑有關之一切情形綜其全
    部之結果而為比較後，仍以適用九十五年七月一日修正施行
    前如附表所示關於被告論罪科刑所應適用之刑法條文規定較
    有利於行為人，是依前開說明，自應適用九十五年七月一日
    修正施行前如附表所示關於被告論罪科刑所應適用之刑法條
    文規定處斷。
  (二)核被告甲○○所為，係犯修正前刑法第二百七十七條第一項
    之傷害罪。
  (三)查被告有如事實一之部分所載之犯罪科刑執行情形，有臺灣
    高等法院被告全國前案紀錄表一份在卷可稽，其前受有期徒
    刑執行完畢，於五年以內再犯本件有期徒刑以上之罪，為累
    犯，應依修正前刑法第四十七條之規定加重其刑。
  (四)爰審酌被告僅因與告訴人口角，即為本件犯行，及犯後迄今
    僅賠償告訴人新臺幣三萬九千元，仍未能與告訴人達成和解
    ，惟其尚能坦承犯行、態度良好等一切情狀，量處如主文所
    示之刑。又被告行為時之易科罰金折算標準，修正前罰金罰
    鍰提高標準條例第二條前段（現已刪除）規定，就其原定數
    額提高為一百倍折算一日，則被告行為時之易科罰金折算標
    準，應以銀元三百元折算一日，經折算為新臺幣後，應以新
    臺幣九百元折算為一日。惟九十五年七月一日修正施行之刑
    法第四十一條第一項前段則規定：「犯最重本刑為五年以下
    有期徒刑以下之刑之罪，而受六個月以下有期徒刑或拘役之
    宣告者，得以新臺幣一千元、二千元或三千元折算一日，易
    科罰金。」，比較修正前後之易科罰金折算標準，以九十五
    年七月一日修正公布施行前之規定，較有利於被告，亦應適
    用修正前刑法第四十一條第一項前段規定，定其易科罰金之
    折算標準。
  (五)按沒收為從刑，附隨於主刑，本案主刑部分依修正前刑法，
    沒收部分之法條亦隨之適用，扣案之水果刀一把（臺北地檢
    署九十三年度綠保管字第一八二六號贓證物品清單編號１）
    ，為被告所有、供其為本件犯行所用之物，為被告於本院九
    十五年十一月二十三日審理時供承在卷（本院當日審判筆錄
    參照），應依修正前刑法第三十八條第一項第二款、第三項
    之規定，由本院宣告沒收之。至於扣案之被告於案發當天所
    著染血衣褲各一件（同上贓證物品清單編號２），雖為被告
    所有，然並非供被告為本件傷害犯行所用之物，且非違禁物
    ，爰不併予諭知沒收，附此敘明。
據上論斷，應依刑事訴訟法第四百五十二條、第二百七十三條之
一第一項、第二百九十九條第一項前段，刑法第二條第一項，修
正前刑法第二百七十七條第一項、第四十七條、第四十一條第一
項前段、第三十八條第一項第二款，罰金罰鍰提高標準條例第一
條前段，修正前罰金罰鍰提高標準條例第二條，現行法規所定貨
幣單位折算新臺幣條例第二條，判決如主文。
本案經檢察官郭瑜芳到庭執行職務。
中    華    民    國    95    年    11    月    30    日
                  刑事第九庭    法  官  林怡秀
本件正本證明與原本無異。
如不服本判決，應於判決送達後十日內，向本院提出上訴狀。
                                書記官  林義盛
中    華    民    國    95    年    11    月    30    日
附表
┌────────┬────────┬────────┬────────┐
│規定名稱        │修正前規定      │修正後規定      │新舊法個別比較結│
│                │                │                │論與理由        │
├────────┼────────┼────────┼────────┤
│刑法第二百七十七│法定刑中罰金數額│依刑法施行法第一│適用舊法（仍依罰│
│條第一項（論罪科│以銀元計算。    │之一條規定，法定│金罰鍰提高標準條│
│刑法條）        │提高法定刑中罰金│刑中罰金數額改以│例第一條規定提高│
│                │數額二倍至十倍。│新臺幣計算。    │法定刑中罰金數額│
│                │                │提高法定刑中罰金│十倍）          │
│                │                │數額至三十倍。  │新法並無較有利於│
│                │                │                │被告（況倘於個案│
│                │                │                │中宣告罰金刑時，│
│                │                │                │依修正前刑法第三│
│                │                │                │十三條第五款規定│
│                │                │                │，罰金最低額可為│
│                │                │                │銀元一元（即新臺│
│                │                │                │幣三元），然依修│
│                │                │                │正後刑法第三十三│
│                │                │                │條第五款規定，罰│
│                │                │                │金最低額則為新臺│
│                │                │                │幣一千元，此時修│
│                │                │                │正後之規定顯較不│
│                │                │                │利於被告）。    │
├────────┼────────┼────────┼────────┤
│刑法第四十七條  │受有期徒刑之執行│受徒刑之執行完畢│適用舊法。      │
│累犯            │完畢，或受無期徒│，或一部之執行而│本件事實，於新舊│
│                │刑或有期徒刑一部│赦免後，五年以內│法均構成累犯，新│
│                │之執行完畢而赦免│故意再犯有期徒刑│法並無較有利於被│
│                │者，五年以內再犯│以上之罪者，為累│告。            │
│                │有期徒刑以上之罪│犯，加重本刑至二│                │
│                │，為累犯，加重本│分之一。        │                │
│                │刑至二分之一。  │第九十八條第二項│                │
│                │                │關於因強制工作而│                │
│                │                │免其刑之執行者，│                │
│                │                │於受強制工作處分│                │
│                │                │之執行完畢或一部│                │
│                │                │之執行而免除後，│                │
│                │                │五年以內故意再犯│                │
│                │                │有期徒刑以上之罪│                │
│                │                │者，以累犯論。  │                │
├────────┴────────┴────────┴────────┤
│結論：就罪刑有關之一切情形，綜其全部之結果而為比較後，應一律適用舊法。│
└───────────────────────────────────┘
附錄本案論罪科刑法條全文：
中華民國刑法第二百七十七條
傷害人之身體或健康者，處三年以下有期徒刑、拘役或一千元以
下罰金。
犯前項之罪因而致人於死者，處無期徒刑或七年以上有期徒刑；
致重傷者，處三年以上十年以下有期徒刑。


司法院資訊處製作；財團法人民間司法改革基金會備份。
